# 关于往来款坏账准备计提递延所得税资产的条件

提问人：决战小审计 时间：2020-10-26 19:33:09
假设A公司成立于 2017 年，成立以来一直处于亏损状态， 2017 年亏损 200 万元， 2018 年亏损 205 万元， 2019 年亏损193 万元，在做 2019 年年报时候，考虑到A公司预计未来可能不会产生足量的应纳税所得额，因此亏损部分未确认递延。在亏损不确认递延的情况下，相应的应收账款及其他应收款是否应该确认递延（往来款均为日常经营活动中产生的）？具体依据是什么？烦请各位帮忙解答疑惑。

回答人：chenyiwei
这种情况下，坏账准备相关的可抵扣暂时性差异事项不应确认递延所得税资产。
根据现行的企业所得税法律法规，当企业有累积未弥补亏损，且尚未超出税法规定的税前补亏年限（ 5 年）时，其在补亏期间获得的应纳税所得额首先用于弥补税务亏损，到税务亏损弥补完后有剩余的应纳税所得额时才需要计算纳税。相应地，对税前补亏期间递延所得税资产的确认也应体现出税法规定的这一顺序，即：在未来的税前补亏年限内预计可获得的应纳税所得额的限度内，首先应当确认与可弥补亏损相关的递延所得税资产，只有当已就所有的尚未超出税前补亏期限的可弥补亏损均确认了递延所得税资产后，如果预测税前补亏期间可获得的应纳税所得额大于需在税前弥补的累计亏损，才能在剩余的预计应纳税所得额的限度内，就资产、负债的账面价值和计税基础之间的可抵扣暂时性差异（如资产减值准备）确认相应的递延所得税资产。